sl-SI: Vrsta teksture rokavice za nego: Kaktusova krpa; Ženiljski prstki; Masažne kroglice; Rezanci iz mikrovlaken; Gumijasti čepki; Ovčje runo; Sizal; Mehke ščetine; Velur flis; Drugo
zh-CN: 美容手套纹理类型: 仙人掌布; 雪尼尔条; 按摩球; 微纤维条; 橡胶凸点; 羊剪绒; 剑麻; 软毛; 丝绒抓绒; 其他
es: Tipo de textura del guante de aseo: Tela de cactus; Dedos de chenilla; Bolas de masaje; Tiras de microfibra; Nódulos de goma; Vellón de piel de oveja; Sisal; Cerdas suaves; Vellón de terciopelo; Otro
ko: 애완동물 미용 장갑 질감 유형: 선인장 천; 셔닐 핑거; 마사지 볼; 극세사 누들; 고무 돌기; 양모 플리스; 사이잘; 부드러운 솔; 벨로어 플리스; 기타
hr-HR: Vrsta teksture rukavice za njegu: Tkanina od kaktusa; Šenilni prstići; Masažne kuglice; Trakice od mikrovlakana; Gumeni čepići; Ovčje runo; Sisal; Mekane čekinje; Velur flis; Ostalo
ru: Тип текстуры груминговой перчатки: Кактусовая ткань; Пальчики из синели; Массажные шарики; «Лапша» из микрофибры; Резиновые пупырышки; Овчина; Сизаль; Мягкая щетина; Велюровый флис; Другое
de: Textur des Pflegehandschuhs: Kaktustuch; Chenille-Finger; Massagebälle; Mikrofaser-Zotten; Gumminoppen; Schaffell-Vlies; Sisal; Weiche Borsten; Velours-Vlies; Sonstige
el: Τύπος υφής γαντιού περιποίησης κατοικιδίων: Ύφασμα κάκτου; Σενίλ (chenille); Μπάλες μασάζ; Μικροΐνες; Προεξοχές από καουτσούκ; Φλις από δέρμα προβάτου; Σιζάλ; Μαλακές τρίχες; Βελουτέ φλις; Άλλο
pl: Typ tekstury rękawicy pielęgnacyjnej: Tkanina kaktusowa; Frędzle z szenili; Kulki masujące; Wypustki z mikrofibry; Gumowe wypustki; Runo owcze; Sizal; Miękkie włosie; Polar welurowy; Inne
fi: Hoitokäsineen pintakuvioinnin tyyppi: Kaktuskangas; Senillesormet; Hierontapallot; Mikrokuitunuudelit; Kuminypyt; Lampaantaljafleece; Sisal; Pehmeät harjakset; Veluurifleece; Muu
fr: Type de texture du gant de toilettage: Tissu de cactus; Doigts en chenille; Billes de massage; Nouilles en microfibre; Picots en caoutchouc; Polaire en peau de mouton; Sisal; Poils souples; Polaire en velours; Autre
ja: グルーミンググローブの質感タイプ: カクタスクロス; シェニールフィンガー; マッサージボール; マイクロファイバーヌードル; ラバー突起; シープスキンフリース; サイザル麻; 柔らかい毛; ベロアフリース; その他
cs: Typ textury rukavice na vyčesávání srsti: Kaktusová tkanina; Žinylkové třásně; Masážní kuličky; Mikrovláknové třásně; Gumové výstupky; Ovčí rouno; Sisal; Měkké štětiny; Velurový fleece; Ostatní
sv: Texturtyp för groominghandskar: Kaktusväv; Chenillefingrar; Massagebollar; Mikrofibernudlar; Gummipiggar; Fårskinnsfleece; Sisal; Mjuka borst; Velourfleece; Övrigt
pt-BR: Luva de grooming tipo de textura: Tecido de cacto; Dedos de chenille; Bolinhas de massagem; Fios de microfibra; Nódulos de borracha; Pele de ovelha; Sisal; Cerdas macias; Fleece de veludo; Outro
zh-TW: 寵物美容手套紋理類型: 仙人掌布; 雪尼爾指套; 按摩球; 超細纖維絨毛; 橡膠凸點; 羊皮絨毛; 劍麻; 軟刷毛; 絲絨絨毛; 其他
nb: Teksturtype for pleiehanske: Kaktusklut; Chenille-fingre; Massasjeballer; Mikrofibernudler; Gumminupper; Saueskinn; Sisal; Myk bust; Velur; Annet
it: Tipo di consistenza del guanto per la cura della persona: Panno in fibra di cactus; Dita in ciniglia; Sfere massaggianti; Frange in microfibra; Gommini; Vello di pecora; Sisal; Setole morbide; Pile in velluto; Altro
pt-PT: Tipo de textura da luva de higiene: Tecido de cato; Dedos de chenille; Bolas de massagem; Fios de microfibra; Protuberâncias de borracha; Velo de pele de ovelha; Sisal; Cerdas macias; Velo de veludo; Outro
th: ประเภทพื้นผิวของถุงมือสำหรับดูแลขนสัตว์: ผ้าแคคตัส; นิ้วผ้าชานิลล์; ลูกกลิ้งนวด; เส้นใยไมโครไฟเบอร์; ปุ่มยาง; ขนแกะ; ป่านศรนารายณ์; ขนแปรงนุ่ม; ผ้าฟลีซเวอลัว; อื่นๆ
bg-BG: Тип текстура на ръкавицата за груминг: Кактусов плат; Шенилни власинки; Масажиращи топчета; Микрофибърни власинки; Гумени пъпки; Овча кожа; Сизал; Мека четина; Велурен полар; Други
nl: Verzorgingshandschoen textuurtype: Cactusdoek; Chenille vingers; Massageballen; Microvezel-noodles; Rubberen noppen; Schapenvachtfleece; Sisal; Zachte borstelharen; Veloursfleece; Overig
en: Grooming glove texture type: Cactus cloth; Chenille fingers; Massage balls; Microfiber noodles; Rubber nubs; Sheepskin fleece; Sisal; Soft bristles; Velour fleece; Other
vi: Loại kết cấu găng tay chải chuốt: Vải dệt từ cây thùa; Sợi chenille; Bóng massage; Sợi microfiber; Gai cao su; Lông cừu; Sợi sisal; Lông mềm; Vải nỉ nhung; Khác
hu: Ápolókesztyű textúrájának típusa: Kaktuszszövet; Zseníliaujjas; Masszázsgolyók; Mikroszálas rojtok; Gumi dudorok; Bárányszőr polár; Szizál; Puha sörték; Velúr polár; Egyéb
sk-SK: Typ textúry rukavíc na úpravu srsti: Kaktusová tkanina; Ženilkové výstupky; Masážne guľôčky; Mikrovláknové strapce; Gumené výstupky; Ovčie rúno; Sizal; Mäkké štetiny; Velúrový flís; Iné
lt-LT: Priežiūros pirštinės tekstūros tipas: Kaktuso pluošto audinys; Šeniliniai pirštai; Masažiniai rutuliukai; Mikropluošto juostelės; Guminiai iškilimai; Avikailis; Sizalis; Minkšti šereliai; Veliūrinis flisas; Kita
da: Tekstur af plejehandske: Kaktusklæde; Chenillefingre; Massagekugler; Mikrofibernudler; Gummidupper; Fåreskindsfleece; Sisal; Bløde børstehår; Velourfleece; Andet
tr: Kuşgözü bakım eldiveni doku türü: Kaktüs bezi; Şönil parmaklar; Masaj topları; Mikrofiber şeritler; Kauçuk çıkıntılar; Koyun postu yapağı; Sisal; Yumuşak kıllar; Kadife yapağı; Diğer
ro-RO: Tipul de textură al mănușilor de îngrijire: Pânză de cactus; Degete din chenille; Bile de masaj; Franjuri din microfibră; Noduli din cauciuc; Lână de oaie; Sisal; Peri moi; Fleece velur; Altele